【裁判字號】    99,聲,74
【裁判日期】    991105
【裁判案由】    停止執行
【裁判全文】
臺灣雲林地方法院民事裁定                99年度聲字第74號
聲  請  人  乙○○
相  對  人  甲○○○
上列當事人間聲請停止執行事件，本院裁定如下：
    主  文
聲請人供擔保新臺幣拾伍萬柒仟零肆拾柒元後，本院九十九年
度司執字第二一四二八號清償債務強制執行事件有關聲請人之執
行程序，於本院九十九年度訴字第四五九號債務人異議之訴事件
判決確定或因撤回、和解、調解而終結前，應暫予停止。
程序費用由相對人負擔。
    理  由
一、按有回復原狀之聲請，或提起再審或異議之訴，或對於和解
    為繼續審判之請求，或提起宣告調解無效之訴、撤銷調解之
    訴，或對於許可強制執行之裁定提起抗告時，法院因必要情
    形或依聲請定相當並確實之擔保，得為停止強制執行之裁定
    ，強制執行法第18條第2 項定有明文。又法院依強制執行法
    第18條第2 項定擔保金額而准許停止強制執行之裁定者，該
    項擔保係預備供債權人因停止執行所受損害之賠償，其數額
    應依標的物停止執行後，債權人未能即時受償或利用該標的
    物所受之損害額，或其因另供擔保強制執行所受之損害額定
    之，非以標的物之價值或其債權額為依據（最高法院91年度
    臺抗字第429 號、91年度臺抗字第111 號裁定意旨參照）。
二、本件聲請意旨略以：聲請人之配偶浦守政業於民國87年12月
    間死亡，惟其遺有生前85年間之保證債務，身故後除此龐大
    之債務外並無任何財產，日前相對人執本院99年度司執字第
    17923 號債權憑證向本院民事執行處聲請強制執行聲請人自
    行購買坐落於雲林縣斗南鎮○○段780-23地號土地及坐落其
    上同段987 建號建物，並經本院99年度司執字第21428 號清
    償債務強制執行事件受理在案。惟本案係於繼承開始前已發
    生代負履行責任之保證債務，依新修正民法繼承編施行法第
    1 條之3 第2 項規定，若由伊繼續履行債務已顯失公平，因
    之伊得以所得遺產為限負限定責任，伊業以此為由對相對人
    提起債務人異議之訴，並經本院以99年度訴字第459 號民事
    案件受理在案，聲請人為免受難於補償之損害，爰依法聲請
    准予供擔保停止執行本院99年度司執字第21428 號強制執行
    事件等語。
三、本件聲請人主張之上揭事實，業經本院調99年度司執字第21
    428 號清償債務強制執行事件卷宗及本院99年度訴字第459
    號債務人異議之訴卷宗核閱無訛，是聲請人聲請停止執行，
    即屬有據。茲審酌相對人因停止執行所受之損害，相當於相
    對人就兩造爭訟債權無法及時受償所受之遲延利息損失，而
    依兩造爭訟債權金額為計算標準，即相對人對聲請人聲請強
    制執行請求之金額新臺幣（下同）1,647,909 元，並預計本
    院99年度訴字第459 號債務人異議之訴事件之審理時間約為
    4 年4 個月（按依司法院發布之各級法院辦案期限實施要點
    第2 條規定，民事通常程序案件第一審辦案期限為1 年4 個
    月，第二審辦案期限為2 年，第三審辦案期限為1 年，本件
    債務人異議之訴繫屬日期為99年10月21日），佐以法定遲延
    利率計算相對人因停止執行可能遭受之損害為357,047 元【
    計算式：1,647,909 元×5 ％×（4 ＋4/12）＝357,047 元
    ，元以下四捨五入】，酌定為本件聲請人聲請停止執行所應
    供擔保之金額。
四、爰依強制執行法第18條第2 項、第30條之1 ，民事訴訟法第
    95條、第78條，裁定如主文。
中    華    民    國    99    年    11    月    5    日
                  民事第二庭    法  官  楊昱辰
以上正本係照原本作成。
如對本裁定抗告，應於收受裁定正本送達後10日內向本院提出抗
告狀，並繳納抗告裁判費新臺幣1,000 元。
中    華    民    國    99    年    11    月    5    日
                                書記官  李松坤

司法院資訊處製作；財團法人民間司法改革基金會備份。
